臺灣臺南地方法院民事判決　九十四年度重訴字第四五號
　　原　　　告　　交通銀行股份有限公司
　　法定代理人　　丁○○
　　訴訟代理人　　甲○○
　　被　　　告　　洪氏英科技股份有限公司
　兼法定代理人　　乙○○
　　被　　　告　　丙○○
右當事人間請求清償借款事件，本院於民國九十四年四月一日言詞辯論終結，判決如
左：
  主      文
被告應連帶給付原告新台幣壹億柒仟零參拾伍萬柒仟玖佰貳拾柒元，及其中新台幣壹
億伍仟伍佰萬元部分自民國九十三年十二月一日起至清償日止，按年息百分之九點二
五五計算之利息，並自民國九十四年一月二日起至清償日止，其逾期在六個月以內者
，按上開利率百分之十，其逾期超過六個月者，按上開利率百分之二十計算之違約金
；其中新台幣壹仟伍佰參拾伍萬柒仟玖佰貳拾柒元部分自民國九十三年十二月二日起
至清償日止，按年息百分之四點三九二計算之利息，並自民國九十四年一月三日起至
清償日止，其逾期在六個月以內者，按上開利率百分之十，其逾期超過六個月者，按
上開利率百分之二十計算之違約金。
訴訟費用由被告連帶負擔。
  事      實
甲、原告方面：
一、聲明：如主文第一項所示。
二、陳述：
（一）被告洪氏英科技股份有限公司為購置營業機器設備需要，於民國九十二年二月
      十日，邀同被告乙○○、丙○○二人為連帶保證人，共同向原告借款新台幣（
      以下同）貳億元，雙方簽訂有中長期放款合約，約定借款利率按年息百分之九
      點二五五計算，按月計收，如逾清償期未履行債務，其逾期在六個月以內者，
      另按上開利率之一成，逾期超過六個月，按上開利率之二成計付違約金，借款
      期限約定為五年（自九十二年二月二十日至九十七年二月二十日），自第一次
      撥款日起滿一年三個月之日起還第一期款，以後每三個月為一期，共分十六期
      平均攤還本金；惟被告洪氏英科技股份有限公司自九十三年十一月二十日起即
      未依約還本，經催償卻置之不理，原告依合約約定宣告本放款全部到期請求借
      款人洪氏英科技股份有限公司償還全部借款，並將其存款抵銷部分借款利息，
      截至目前其結欠為本金壹億伍仟伍佰萬元及自九十三年十二月一日起至清償日
      止之利息及違約金。
（二）被告洪氏英科技股份有限公司為營運週轉需要，於九十三年二月二十四日，邀
      同被告乙○○、丙○○二人為連帶保證人，共同向原告借款，雙方簽訂有短期
      擔保授信合約，約定授信額度為伍仟萬元，借款期限為一年，被告洪氏英科技
      股份有限公司在上開借款之額度範圍內，得向債權人循環使用一般短期放款、
      進口融資、開發國內信用狀等項目，約定利率按年息百分之四點三九二計算，
      按月計收，如逾清償期未履行債務，其逾期在六個月以內者，按上開利率之一
      成，逾期超過六個月者，按上開利率之二成計付違約金；被告洪氏英科技股份
      有限公司於簽約後即陸續動用本案借款額度，惟其自九十三年十二月一日起即
      未依約繳付九十三年十一月份之利息，經催償置之不理，原告依合約約定宣告
      本放款全部到期，並將其美金借款依約改掛為新台幣借款，復將其存款及定存
      抵銷部分借款本息，截至目前尚結欠本金壹仟伍佰參拾伍萬柒仟玖佰貳拾柒元
      及自九十三年十二月二日起至清償日止之利息及違約金。
（三）被告洪氏英科技股份有限公司業於九十三年十二月十日經台灣票據交換所公告
      為拒絕往來戶，依據原告與被告所簽訂之中長期放款合約第十九條及短期擔保
      授信合約第十五條之規定：「任何一宗債務不依約清償本金時，或經票據交換
      所公告拒絕往來時，視為本借款本息全部即日到期」，因此，被告洪氏英科技
      股份有限公司之上開借款，均已視為到期，經原告於九十三年十一月二十三日
      及同年十二月三日以台南市○○路五支郵局存證信函第七八九號及第八二一號
      ，通知被告本放款全部到期，請求被告償還全部借款，惟經原告催繳，未獲償
      付。
（四）次按被告所簽訂中長期放款合約第二十六條及短期擔保授信合約第二十七條約
      定，被告乙○○、丙○○等二人就被告洪氏英科技股份有限公司所欠原告債務
      ，均願負連帶保證之責，並拋棄先訴抗辯權，則被告乙○○、丙○○二人對本
      件債務應與借款人洪氏英科技股份有限公司應共同負連帶清償之責。
（五）被告所簽訂中長期放款合約第十條及短期擔保授信合約第七條約定：「本合約
      涉訟時，簽約各方同意以原告代理人營業處所在地之法院為第一審管轄法院」
      ，是本院自有管轄權。
三、證據：提出中長期放款合約、短期擔保授信合約、放款利率基準表、股份有限公
    司變更登記表、戶籍謄本、短期擔保放款還本繳息明細、中長期放款還本繳息明
    細、歷史交易明細查詢表、一般短期放款明細分類帳、中期購置國產自動化機器
    擔保放款明細分類帳、存證信函、票據交換所拒絕往來名單查詢表各一份為證。
乙、被告方面：
    被告均未於言詞辯論期日到場，亦未提出書狀作何聲明或陳述。
    理      由
一、被告均未於言詞辯論期日到場，核無民事訴訟法第三百八十六條各款所列情形，
    爰依原告之聲請，由其一造辯論而為判決。
二、本件原告起訴主張：被告洪氏英科技股份有限公司為購置營業機器設備需要，於
    九十二年二月十日，邀同被告乙○○、丙○○二人為連帶保證人，共同向原告借
    款貳億元，雙方簽訂有中長期放款合約，約定借款利率按年息百分之九點二五五
    計算，按月計收，如逾清償期未履行債務，其逾期在六個月以內者，另按上開利
    率之一成，逾期超過六個月，按上開利率之二成計付違約金，借款期限約定為五
    年（自九十二年二月二十日至九十七年二月二十日），自第一次撥款日起滿一年
    三個月之日起還第一期款，以後每三個月為一期，共分十六期平均攤還本金；惟
    被告洪氏英科技股份有限公司自九十三年十一月二十日起即未依約還本，經催償
    卻置之不理，原告依合約約定宣告本放款全部到期請求借款人洪氏英科技股份有
    限公司償還全部借款，並將其存款抵銷部分借款利息，截至目前其結欠為本金壹
    億伍仟伍佰萬元及自九十三年十二月一日起至清償日止之利息及違約金；被告洪
    氏英科技股份有限公司為營運週轉需要，於九十三年二月二十四日，邀同被告乙
    ○○、丙○○二人為連帶保證人，共同向原告借款，雙方簽訂有短期擔保授信合
    約，約定授信額度為伍仟萬元，借款期限為一年，被告洪氏英科技股份有限公司
    在上開借款之額度範圍內，得向債權人循環使用一般短期放款、進口融資、開發
    國內信用狀等項目，約定利率按年息百分之四點三九二計算，按月計收，如逾清
    償期未履行債務，其逾期在六個月以內者，按上開利率之一成，逾期超過六個月
    者，按上開利率之二成計付違約金；被告洪氏英科技股份有限公司於簽約後即陸
    續動用本案借款額度，惟其自九十三年十二月一日起即未依約繳付九十三年十一
    月份之利息，經催償置之不理，原告依合約約定宣告本放款全部到期，並將其美
    金借款依約改掛為新台幣借款，復將其存款及定存抵銷部分借款本息，截至目前
    尚結欠本金壹仟伍佰參拾伍萬柒仟玖佰貳拾柒元及自九十三年十二月二日起至清
    償日止之利息及違約金；被告洪氏英科技股份有限公司業於九十三年十二月十日
    經台灣票據交換所公告為拒絕往來戶，依據原告與被告所簽訂之中長期放款合約
    及短期擔保授信合約之約定，上開借款之本息已全部即日到期，因此，被告洪氏
    英科技股份有限公司之上開借款，均已視為到期，經原告於九十三年十一月二十
    三日及同年十二月三日以台南中正路五支郵局存證信函第七八九號及第八二一號
    ，通知被告本放款全部到期，請求被告償還全部借款，惟經原告催繳，未獲償付
    ，爰依消費借貸及連帶保證之法律關係，請求被告三人連帶給付如主文第一項所
    示之本金、利息、違約金等語。被告三人則未於言詞辯論期日到場，亦未提出書
    狀作何聲明或陳述。
三、本件原告主張之前述事實，業據其提出中長期放款合約、短期擔保授信合約、放
    款利率基準表、股份有限公司變更登記表、戶籍謄本、短期擔保放款還本繳息明
    細、中長期放款還本繳息明細、歷史交易明細查詢表、一般短期放款明細分類帳
    、中期購置國產自動化機器擔保放款明細分類帳、存證信函、票據交換所拒絕往
    來名單查詢表各一份在卷為證。而被告三人受合法通知，無正當理由未於言詞辯
    論期日到場，復未提出書狀爭執或否認原告之主張，以供本院審酌，堪信原告之
    主張為真實。
四、按借用人應於約定期限內，返還與借用物種類、品質、數量相同之物；又稱保證
    者，謂當事人約定，一方於他方之債務人不履行債務時，由其代負履行責任之契
    約；保證債務，除契約另有訂定外，包含主債務之利息、違約金、損害賠償及其
    他從屬於主債務之負擔；連帶債務之債權人，得對於債務人中之一人或數人或其
    全體，同時或先後請求全部或一部之給付，民法第四百七十八條、第七百三十九
    條、第七百四十條、第二百七十三條第一項分別定有明文。查本件原告主張被告
    洪氏英科技股份有限公司邀同其餘被告乙○○、丙○○二人為連帶保證人向其借
    款，到期未依約清償，已如前述，則被告三人就上開借款，對原告自應負連帶清
    償之責。從而，原告本於消費借貸與連帶保證之法律關係，請求被告連帶給付如
    主文第一項所示之金額，即屬有據，應予准許。
五、結論：本件原告之訴為有理由，依民事訴訟法第三百八十五條第一項前段、第八
    十五條第二項，判決如主文。
中　　　華　　　民　　　國　　九十四　　年　　　四　　　月　　　八　　　日
                              臺灣臺南地方法院民事第三庭
　　　　　　　　　　　　　　　　　　法　　　官　陳杰正
右為正本係照原本作成
如對本判決上訴，須於判決送達後廿日內向本院提出上訴狀
中　　　華　　　民　　　國　　九十四　　年　　　四　　　月　　　八　　　日
　　　　　　　　　　　　　　　　　　法院書記官  鄭佩玉
